臺灣新竹地方法院刑事宣示判決筆錄　 100年度審交訴字第68號
公　訴　人　臺灣新竹地方法院檢察署檢察官
被　　　告　謝志聰
指定辯護人　本院公設辯護人　周凱珍
上列被告因公共危險等案件，經檢察官提起公訴（100 年度偵字
第3865號），檢察官聲請改依協商程序而為判決，本院於中華民
國100 年12月23日下午4 時在本院刑事第十一法庭宣示判決，出
席職員如下：
　　　　　　　　　　　　　　　　　法　官　王銘勇
　　　　　　　　　　　　　　　　　書記官　楊嘉惠
　　　　　　　　　　　　　　　　　通　譯　邱立杰
法官起立朗讀判決主文、犯罪事實要旨、處罰條文及告以上訴限
制、期間並提出上訴狀之法院，且諭知記載其內容：
一、主  文
    謝志聰犯不能安全駕駛動力交通工具罪，處有期徒刑伍月，
    如易科罰金，以新臺幣壹仟元折算壹日。又犯肇事致人傷害
    逃逸罪，處有期徒刑陸月，如易科罰金，以新臺幣壹仟元折
    算壹日。應執行有期徒刑拾月，如易科罰金，以新臺幣壹仟
    元折算壹日。
二、犯罪事實要旨：
    謝志聰於明知酒後駕車將導致其注意能力減低、反應能力變
    慢，在此時仍駕車行駛於道路上，隨時將有致他人於死、傷
    之危險，竟仍於民國100年2月11日上午某時許，在其位於新
    竹縣新埔鎮○○里○○鄰○○路○○段835巷128號住處內，飲
    用酒類若干後，已達不能安全駕駛動力交通工具之程度，仍
    於同日晚上8時11分許，無駕駛執照騎乘車號PYZ─049號重
    機車，沿新竹縣新埔鎮○○路○段由竹北往新埔方向行駛，
    行至該路段620號對面土地公廟前時，欲前往道路對面之商
    店買菸而橫越馬路，適值陳棋翔騎乘車號228─CQB號重機車
    沿該路段由新埔往竹北方向行駛而至，謝志聰本應注意行駛
    時轉彎車應禮讓直行車先行，駕駛人應注意車前狀況，並隨
    時採取必要之安全措施，且依當時天候雨、夜間有照明、柏
    油路面濕潤、無缺陷、無障礙物，視距良好、並無不能注意
    之情形，竟因不勝酒力而疏未注意及此，致其右側車身與陳
    棋祥駕駛之機車前車頭發生擦撞，雙方人車倒地，陳棋翔並
    受有右膝擦傷傷害（過失傷害部分業經告訴人陳棋翔撤回告
    訴，並由臺灣新竹地方法院檢察署檢察官另以100年度偵字
    第3865號為不起訴處分）。詎謝志聰於肇事後，明知機車駕
    駛人騎乘機車肇事致人受傷，應即採取救護或其他必要之措
    施，並應向警察機關報告，不得駛離，其竟另行起意，並基
    於肇事逃逸之犯意，未停留現場查看，亦未為任何必要之救
    護、報警措施，向陳棋翔稱：「年輕人騎車騎慢一點」等語
    後，旋即駕駛上開機車沿同方向逃逸。嗣經民眾報警處理，
    並於同日凌晨0時48分許對謝志聰實施呼氣酒精濃度測試結
    果高達每公升0.92毫克 (mg/l)，始查悉上情。
三、查被告謝志聰行為後，刑法第185 條之3 於100 年11月8 日
    修正，於同年11月30日公布，並自同年12月2 日施行，修正
    前僅有「服用毒品、麻醉藥品、酒類或其他相類之物，不能
    安全駕駛動力交通工具而駕駛者」之一項犯罪態樣規定，且
    其法定刑原為「1 年以下有期徒刑、拘役或科或併科15萬元
    以下罰金。」；修正後雖原第一項之犯罪構成要件維持不變
    ，但法定刑變更為「處2 年以下有期徒刑、拘役或科或併科
    20萬元以下罰金」；修正後另增定第2 項增加「因而致人於
    死者，處1 年以上7 年以下有期徒刑；致重傷者，處6 月以
    上5 年以下有期徒刑。」之犯罪態樣，此次修法涉及刑度變
    更及科刑規範變更，自有新舊法比較之必要。本件被告涉犯
    不能安全駕駛動力交通工具罪，並未肇至他人重傷或死亡之
    結果，其犯行則無修正後增定第2 項規定之適用，合先敘明
    。然被告本件犯行，若適用舊法，刑度則為有期徒刑1 年以
    下、拘役或科或併科15萬元以下罰金，若適用新法，刑度為
    有期徒刑2 年以下，拘役或科或併科20萬元以下之罰金，顯
    見適用舊法較有利於被告，是本件經比較新舊法，依刑法第
    2 條第1 項前段規定，應適用被告行為時即修正前之刑法第
    185 條之3 予以論處。
四、處罰條文：
    修正前刑法第185 條之3 、刑法第2 條第1 項前段、第185
    條之4 、第41條第1 項前段、第8 項、第51條第5 款，刑法
    施行法第1 條之1 第1 項、第2 項前段。
五、協商判決除有刑事訴訟法第454 條之4 第1 項第1 款於本訊
    問程序終結前，被告撤銷協商合意或檢察官撤回協商聲請者
    ；第2 款被告協商之意思非出於自由意志者；第4 款被告所
    犯之罪非第455 條之2 第1 項所定得以協商判決者；第6 款
    被告有其他較重之裁判上一罪之犯罪事實者；第7 款法院認
    應諭知免刑或免訴、不受理者情形之一，及違反同條第2 項
    「法院應於協商合意範圍內為判決；法院為協商判決所科之
    刑，以宣告緩刑或2 年以下有期徒刑、拘役或罰金為限」之
    規定者外，檢察官與被告均不得上訴。
六、如有前項得上訴之情形，得自收受宣示判決筆錄送達之日起
    10 日內，向本院提出上訴書狀，上訴於第二審法院。
中    華    民    國   100    年    12    月    23    日
                  刑事第九庭      書記官      楊嘉惠
                                  法  官      王銘勇
以上筆錄正本係照原本作成。
中    華    民    國   100    年    12    月    23    日
                                  書記官      楊嘉惠
附錄本案論罪科刑法條：
修正前中華民國刑法第185條之3
服用毒品、麻醉藥品、酒類或其他相類似之物，不能安全駕駛動
力交通工具而駕駛者，處1 年以下有期徒刑、拘役或科或併科15
萬元以下罰金。
刑法第185條之4
駕駛動力交通工具肇事，致人死傷而逃逸者，處6 月以上5 年以
下有期徒刑。